【裁判字號】    89,訴,2009
【裁判日期】    891218
【裁判案由】    毒品危害防制條例
【裁判全文】
台灣台中地方法院刑事判決                        八十九年度訴字第二九號
    公  訴  人  台灣台中地方法院檢察署檢察官
    被      告  甲○○
右列被告因違反毒品危害防制條例案件，經檢察官聲請簡易處刑（八十九年度毒偵字
第二五五○號），本院認不宜以簡易處刑，改依通常程序審理，本院判決如左：
    主  文
甲○○連續施用第一級毒品，累犯，處有期徒刑壹年貳月。扣案之海洛因貳小包（驗
餘淨重計零點肆壹公克）沒收銷燬之。
    事  實
一、甲○○前有多次違反麻醉藥品管理條例前科，其中於民國八十四年間先後因違反
    麻醉藥品管理條例，各判處有期徒刑七月，定執行刑一年，於八十五年一月十八
    日假釋交付保護管束，保護管束期滿日期為八十五年二月十八日，期滿未被撤銷
    假釋。復於八十六年間施用毒品，經本院裁定送觀察、勒戒，經考核認無繼續施
    用毒品之傾向後，由本院於八十七年七月二十一日以八十七年度易緝字第四○六
    號，判決免刑確定。又於八十七年間因施用毒品，再經本院裁定送觀察、勒戒，
    經考核認無繼續施用毒品之傾向後，由台灣地方法院檢察署檢察官於八十七年十
    一月十六日以八十七年度偵字第二○二八○、二四○四三號為不起訴處分確定。
    詎猶不知悔改，復基於施用第一級毒品之概括犯意，自八十八年十月中旬某日起
    ，至同年十一月二十二日止，連續在台中市○○路其租住處，以將海洛因摻入香
    煙內，點燃吸其煙氣之方式，施用第一級毒品海洛因多次。嗣於八十八年十一月
    二十九日十六時三十分許，在台中市○○路○段一三一號六樓為警查獲，並扣得
    其所有供己施用之第一級毒品海洛因二小包（驗餘淨重計○‧四一公克）。
二、案經台中縣警察局和平分局報請台灣台中地方法院檢察署檢察官偵查後，聲請簡
    易處刑，本院認不宜以簡易處刑，改依通常程序審理。
    理  由
一、訊據被告固坦承有右揭連續施用第一級毒品海洛因多次之事實，惟矢口否認扣案
    之第一級毒品海洛因二小包（驗餘淨重計○‧四一公克）為其所有，辯稱：扣案
    海洛因二小包均為邱俊堯所有云云。惟查，右揭事實，迭經被告於警訊及偵查中
    坦承不諱，其嗣於審理中改稱扣案海洛因非伊所有云云，尚難採信。再扣案白色
    粉末（毛重）○．九公克，經送法務部調查局鑑定結果，認均含有海洛因成份，
    驗餘淨重○．四一公克，亦有法務部調查局八十九年一月五日（八八）陸字第八
    九一三一五三八號鑑定通知書一紙在卷可稽。又被告於上開時地為警查獲後所採
    集尿液，經送檢驗結果，嗎啡類呈陰性反應，固有台中縣衛生局檢驗尿水報告書
    一紙在卷可稽，然一般吸食或施打煙毒品（或麻醉藥品），八小時內約有百分之
    八十量於尿中排出，二十四小時後剩餘量之百分之九十再排出，七十二小時後仍
    有有微量排出，而因人體代謝差異（即成癮者），其代謝時間慢，故於一百二十
    小時內，利用較具公信力之儀器（如氣相層析質譜儀）仍「可能」被檢測出，業
    經憲兵司令部八十年五月七日（八０）鑑檢字第一七四六號函釋在案，本案被告
    為警查獲前最後一次施用海洛因之時間為八十八年十一月二十二日，業經被告於
    偵審中供明在卷，是其最後一次施用海洛因之時間距上開採尿時間既已達約七日
    （一百六十八小時），自難據此即謂被告所自白之施用海洛因犯行與事實不符。
    此外，復有扣案海洛因二小包（驗餘淨重）計○．四一公克可佐，被告右開連續
    施用海洛因多次之事實，已堪認定。又被告於八十六年間施用毒品，經本院裁定
    送觀察、勒戒，經考核認無繼續施用毒品之傾向後，由本院於八十七年七月二十
    一日以八十七年度易緝字第四○六號，判決免刑確定。又於八十七年間因施用毒
    品，再經本院裁定送觀察、勒戒，經考核認無繼續施用毒品之傾向後，由台灣地
    方法院檢察署檢察官於八十七年十一月十六日以八十七年度偵字第二○二八○、
    二四○四三號為不起訴確定，有台灣地方法院檢察署前案資料查註紀錄表在卷足
    憑。被告於五年內三犯施用第一級毒品海洛因之罪證明確，其犯行洵堪認定。
二、核被告所為，係犯毒品危害防制條例第十條第一項之施用第一級毒品罪。其施用
    前後持有第一級毒品海洛因之低度行為，應為施用之高度行為所吸收，不另論罪
    。被告先後施用第一級毒品之數行為，時間緊接，犯罪構成要件相同，顯係基於
    概括犯意為之，為連續犯，應以一罪論，並加重其刑。查被告前有多次違反麻醉
    藥品管理條例前科，其中於八十四年間先後因違反麻醉藥品管理條例，各判處有
    期徒刑七月，定執行刑一年，於八十五年一月十八日假釋交付保護管束，保護管
    束期滿日期為八十五年二月十八日，期滿未被撤銷假釋，視為執行完畢，此有台
    灣台中地方法院檢察署刑案資料查註紀錄表附卷可稽，其於五年以內再犯本件有
    期徒刑以上之罪，為累犯，應依刑法第四十七條規定遞加重其刑。爰審酌被告已
    有多次違反麻醉藥品管理條例前科，又因施用毒品之犯行，甫經二次觀察、勒戒
    ，猶故態復萌，再行施用毒品安非他命不輟，無視於毒品對於自身健康之戕害及
    國家對於杜絕毒品犯罪之禁令，惡性非輕，量刑自不宜輕；並斟酌被告犯後坦承
    施用海洛因犯行之態度等情狀，量處如主文所示之刑。扣案海洛因二小包（驗餘
    淨重）計○．四一公克，為毒品危害防制條例第二條第二項第一款所指之第一級
    毒品，依同條例第十八條第一項前段規定，自應諭知沒收銷燬之。
三、檢察官移送併辦（八十九年度毒偵字第五五九三號）意旨略以：被告於八十九年
    八月七日，在台中市○○街八二號七樓為警查獲，並扣得海洛因（驗餘淨重）○
    ．一九公克，被告於警訊中復坦承：自八十九年七月十日起至同年八月七日十四
    時許連續施用海洛因多次云云，因認被告此部分施用海洛因犯嫌，與右開經起訴
    部分，具有連續犯之裁判上一罪關係云云。惟查，被告因右揭經起訴之施用毒品
    犯行，而於八十八年十一月二十九日為警查獲後，旋經本院裁定送入戒治處所施
    以強制戒治，並自同年月三十日起，即被送入台中戒治所強制戒治，直至八十九
    年五月二十二日，始經本院以八十九年度毒聲字第三○五一號裁定停止戒治，並
    付保護管束，有台灣地方法院檢察署前案資料查註紀錄表及本院八十九年度毒聲
    字第三○五一號裁定在卷可按。是觀諸被告既係經約六個月之強制戒治後，因經
    評定戒制成效良好，始由本院裁定停止戒治出所，且依其於警訊中所坦承停止戒
    治後再次開始施用海洛因之時間即八十九年七月十日，距本案最後一次施用海洛
    因之時間即八十八年十一月二十二日已達約七個多月，已難認被告此部分施用海
    洛因犯嫌與經起訴部分係基於一個概括犯意為之。況被告嗣於偵審中均否認有此
    部分施用海洛因犯行，而其於八十九年八月七日為警查獲後，經警所採集尿液，
    經送檢驗結果，亦未檢出嗎啡類陽性反應，有台中市衛生局煙毒尿液檢驗成績書
    一紙在卷足憑。從而，被告此部分施用海洛因犯嫌，尚難認與經起訴部分具有連
    續犯之裁判上一罪關係，既非起訴效力所及，本院自無由審理，應退回檢察官另
    行處理，併此敘明。
據上論斷，應依刑事訴訟法第四百五十二條、第二百九十九條第一項前段，毒品危害
防制條例第十條第一項、第十八條第一項前段、第二十條第三項，刑法十一條前段、
第五十六條、第四十七條，判決如主文。
中    華    民    國    八十九    年      十二      月      十八        日
                                        法  官  江  奇  峰
右正本證明與原本無異。
如不服本判決，應於送達後十日內向本院提出上訴狀(須附繕本)，上訴於台灣高等
法院台中分院。
                                        書記官
中    華    民    國    八十九    年      十二      月      十九        日
附錄論罪科刑法條
第十條第一項：施用第一級毒品者，處六月以上五年以下有期徒刑。


司法院資訊處製作；財團法人民間司法改革基金會備份。
